臺灣高等法院刑事裁定
111年度聲字第2918號
聲  請  人  臺灣高等檢察署檢察官
受  刑  人  張忠展



上列聲請人因受刑人違反毒品危害防制條例等案件，先後經判決
確定，有二裁判以上，聲請定其應執行之刑（聲請案號：臺灣高
等檢察署111年度執聲字第1389號），本院裁定如下：
    主  文
張忠展犯如附表所示各罪所處之刑，應執行有期徒刑拾壹年。
    理  由
一、聲請意旨略以：受刑人張忠展因違反毒品危害防制條例等數
    罪，經判決確定如附表，應依刑法第53條、第51條第5款規
    定，定其應執行之刑，爰依刑事訴訟法第477條第1項規定聲
    請定應執行之刑等語。
二、經查，受刑人因犯如附表編號1至6所示之罪，先後經判處如
    附表編號1至6所示之刑，均經分別確定在案（聲請書附表編
    號3偵查機關年度案號欄誤載為「新北地檢104年度毒偵字第
    8735號、105年度偵字第10037號」應更正為「新北地檢104
    年度毒偵字第4725號、105年度偵字第10037號」），且各罪
    均為裁判確定前所犯，有各該刑事判決書附卷可憑。又受刑
    人所犯各罪均不得易科罰金，茲據檢察官就附表所示各罪聲
    請定其應執行之刑，本院審核認其聲請正當，應依法定應執
    行之刑。
三、查受刑人所犯如附表所示各罪，分係施用第一、二級毒品、
    持有第二級毒品純質淨重20公克以上罪、轉讓第一級毒品罪
    、藥事法第83條第1項之轉讓禁藥罪、販賣第二級毒品罪，
    渠等罪質、侵害法益、犯罪情節等尚非均同，犯罪時間分布
    於民國104年6月至105年2月間；並審酌受刑人其犯上開數罪
    所反映人格特質之差異，所犯數罪其犯罪類型之不同，於併
    合處罰時，其責任非難重複之程度有別、實現刑罰經濟的功
    能，暨數罪對法益侵害並無特別加重之必要等總體情狀綜合
    判斷，以及如編號1、2所示之罪，曾經臺灣新北地方法院10
    5年度審訴字第67號判決定應執行有期徒刑1年3月；編號3所
    示之2罪，曾經臺灣新北地方法院105年度審訴字第648號判
    決定應執行有期徒刑1年7月；編號5、6所示之罪，曾經本院
    105年度上訴字第1988號判決定應執行有期徒刑8年，並參酌
    受刑人就本件定應執行刑之意見表示略以：受刑人所犯如附
    表所示各罪，其中施用毒品罪，主要係戕害自身身體健康，
    並未侵害他人法益，反社會程度相對較低，應酌定較輕之執
    行刑，爰請求考量受刑人所犯數罪之犯罪類型、侵害法益之
    屬性、各罪之犯罪時間、施用毒品之病態性人格暨上情等，
    從輕定刑等語（見本院定應執行刑案件陳述意見狀）等一切
    情狀，在附表所示各罪宣告刑總和之上限等內、外部性界限
    ，依刑法第51條第5款規定，定其應執行之刑如主文。
據上論斷，應依刑事訴訟法第477條第1項，刑法第53條、第51條
第5款，裁定如主文。
中　　華　　民　　國　　111 　年　　9 　　月　　26　　日
                  刑事第十九庭  審判長法　官  曾淑華
                                      法　官  李殷君
                                      法　官  陳文貴
以上正本證明與原本無異。
如不服本裁定，應於收受送達後五日內向本院提出抗告狀。
                                      書記官  俞妙樺 
中　　華　　民　　國　　111 　年　　9 　　月　　26　　日






附表
編            號  1           2 3 罪            名    施用第二級毒品罪    施用第一級毒品罪 持有第二級毒品純質淨重20公克以上罪、 施用第一級毒品罪 宣     告     刑  有期徒刑8月 有期徒刑10月 有期徒刑1年、 有期徒刑10月 犯   罪   日  期  104年11月14日 104年11月14日 104年6月24日至104年6月25日、 104年6月25日 偵   查   機  關年   度   案  號  新北地檢104年度毒偵字第8735號 新北地檢104年度毒偵字第8735號 新北地檢104年度毒偵字第4725號、105年度偵字第10037號 最  後   事實審 法    院 新北地院 新北地院 新北地院  案    號 105年度審訴字第67號 105年度審訴字第67號 105年度審訴字第648號  判決日期 105年3月29日 105年3月29日 105年5月30日 確  定   判  決 法    院 臺灣高院 最高法院 臺灣高院  案    號 105年度上訴字第1166號 105年度台上字第2090號 105年度上訴字第1730號  判    決確定日期 105年5月24日 105年8月17日 105年9月2日 是否為得易科罰金之案件           否           否           否 備            註  新北地檢109年度執更字第3479號 新北地檢109年度執更字第3479號 新北地檢105年度執字第16889號   編號1、2所示之罪，曾經新北地院105年度審訴字第67號判決定應執行有期徒刑1年3月  編號3所示之2罪，曾經新北地院105年度審訴字第648號判決定應執行有期徒刑1年7月 












編            號  4 5 6 罪            名  施用第一級毒品罪、 施用第二級毒品罪 轉讓第一級毒品罪、 藥事法第83條第1項之轉讓禁藥罪　    販賣第二級毒品罪 宣     告     刑  有期徒刑1年、 有期徒刑7月 有期徒刑7月（共5次）、 有期徒刑8月（共5次）、 有期徒刑1年2月（共4次） 有期徒刑7年3月、 有期徒刑7年4月 犯   罪   日  期  105年2月3日、 105年2月3日 104年9月20日至104年11月6日 104年9月19日、 104年9月22日 偵   查   機  關年   度   案  號  新北地檢105年度偵字第5939號、105年度毒偵字第1408號 新北地檢105年度偵字第5939號、105年度毒偵字第1408號 新北地檢105年度偵字第5939號、105年度毒偵字第1408號 最  後   事實審 法    院 新北地院 臺灣高院 臺灣高院  案    號 105年度訴字第310號 105年度上訴字第1988號 105年度上訴字第1988號  判決日期 105年6月24日 105年11月15日 105年11月15日 確  定   判  決 法    院 新北地院 最高法院 最高法院  案    號 105年度訴字第310號 106年度台上字第721號 106年度台上字第721號  判    決確定日期 105年7月26日 106年2月16日 106年2月16日 是否為得易科罰金之案件           否          否          否 備            註  新北地檢106年度執字第1529號 新北地檢106年度執字第4503號 新北地檢106年度執字第4503號    編號5、6所示之罪，曾經臺灣高院105年度上訴字第1988號判決定應執行有期徒刑8年